【裁判字號】    97,交聲,3370
【裁判日期】    971225
【裁判案由】    聲明異議
【裁判全文】
臺灣臺中地方法院交通事件裁定        97年度交聲字第3370號
原處分機關  交通部公路總局臺中區監理所臺中市監理站
異  議  人
即受處分人  甲○○
上列受處分人因違反道路交通管理處罰條例案件，對於交通部公
路總局臺中區監理所臺中市監理站民國九十七年十一月二十五日
所為之裁決（裁監稽違字第裁六一—ＨＤ0000000號），
聲明異議，本院裁定如下：
    主  文
異議駁回。
    理  由
一、原處分機關略以：異議人即受處分人（下稱受處分人）甲○
    ○騎乘車牌號碼ＳＱＸ—一三二號輕型機車，於九十七年十
    月二十五日十六時五十五分許，在大里市○○路○段與長春
    路口，因「1.闖紅燈（直行）由霧峰方向往台中方向；2.經
    警鳴笛攔停，仍加速離去」等違規，經臺中縣警察局霧峰分
    局成功派出所員警逕行舉發，受處分人於期限內到案提出申
    訴，該站遂於九十七年十一月二十五日，依道路交通管理處
    罰條例第五十三條第一項、第六十條第一項規定，以裁監稽
    違字第裁六一ＨＤ0000000號裁決書，分別裁處罰鍰
    新臺幣（下同）一千八百元、三千元整，於法並無不合等語
    。
二、本件受處分人甲○○異議意旨略以：當天伊經過該地點，有
    闖紅燈，也有聽到警察的二聲嗶嗶聲，可是後面車子一大堆
    ，伊沒有因警察鳴笛加速離去，伊也是慢慢離去，且當時交
    通流量很大，機車很多，警員有足夠的時間可以當場舉發，
    又何等伊到下個綠燈的時候才鳴笛云云。
三、按汽車（包括機器腳踏車）駕駛人，行經有燈光號誌管制之
    交岔路口闖紅燈者，處新臺幣一千八百元以上五千四百元以
    下罰鍰；汽車駕駛人，駕駛汽車有違反本條例之行為，經交
    通勤務警察制止時，不聽制止或拒絕停車接受稽查而逃逸者
    ，除按各該條規定處罰外，處新臺幣三千元以上六千元以下
    罰鍰；汽車駕駛人之行為有不服指揮稽查而逃逸之情形，當
    場不能或不宜攔截製單舉發者，得對汽車所有人逕行舉發處
    罰；前項逕行舉發，應記明車輛牌照號碼、車型等可資辨別
    之資料以汽車所有人為被通知人製單舉發；汽車行駛至交岔
    路口，其行進應遵守燈光號誌或交通警察之指示。道路交通
    管理處罰條例第五十三條第一項、第六十條第一項、第七條
    之二第一項第四款、第二項與道路交通安全規則第一百零二
    條第一項第一款分別定有明文。
四、經查，本件受處分人甲○○於九十七年十月二十五日十六時
    五十五分許，騎乘車牌號碼ＳＱＸ—一三二號輕型機車，在
    大里市○○路○段與長春路口，因「闖紅燈（直行）由霧峰
    方向往台中方向；經警鳴笛攔停，仍加速離去」等違規事實
    ，而經臺中縣警察局霧峰分局成功派出所員警逕行舉發，嗣
    經原處分機關即交通部公路總局臺中區監理所台中市○○○
    ○○道路交通管理處罰條例第五十三條第一項、第六十條第
    一項及違反道路交通管理事件統一裁罰基準表之規定，於九
    十七年十一月二十五日裁處受處分人罰鍰一千八百元、三千
    元（共計四千八百元）等情，有臺中縣警察局中縣警交字第
    ＨＤ0000000號舉發違反道路交通管理事件通知單、
    交通部公路總局臺中區監理所臺中市監理站裁監稽違字第裁
    六一ＨＤ0000000號違反道路交通管理事件裁決書各
    一紙在卷可稽。受處分人固不否認有於上開時、地行經該地
    並闖紅燈之事實，然仍否認有拒絕停車接受稽查而逃逸之事
    實，並以上開情詞置辯，惟證人即本件舉發員警乙○○於本
    院九十七年十二月二十二日訊問時到庭具結證稱：「（本件
    違規事件的地點及經過情形如何？）九十七年十月二十五日
    執行十六時至十八時的巡邏勤務，並於大里市○○路○段與
    長春路口直行從霧峰往台中之方向北上稽查交通任務，在上
    述時地，於十六時五十五分，當時警方目視前方有違規人闖
    紅燈，即以指揮棒及哨音攔停，而當時該騎士將機車騎往內
    車道而逃避稽查，警員就抄下機車車號，提出該路口照片示
    意圖及我當時記下車號的違規舉發單的背面」、「該二個路
    口的號誌燈是同時的，受處分人第一個號誌闖紅燈，是在中
    興路、長春路口，再過去的是中興路、塗城路口，這二個路
    口號誌燈是同時的。」、「（你有無看到他停在中興路、塗
    城路口？）沒有。我在中興路、長春路口攔停的時候，他就
    沒有停下來。」等語明確，並有其所提出繪有受處分人違規
    行駛方向及相關位置之照片三幀附卷可佐，參以證人乙○○
    為執行交通勤務之公務員，其於執行交通指揮勤務時，對路
    口車輛動態之觀察程度本較一般人更為專注，依其證述內容
    ，非但對於事發經過描述詳細，所述情節亦均合於常情而無
    矛盾齟齬；而受處分人於本院同日訊問時，亦陳稱其闖紅燈
    後，有聽到警察鳴笛的聲音等語，核與證人乙○○上開所證
    於目視受處分人違規闖紅燈後，即以哨音攔停乙情相符，足
    徵員警上開所證並非虛妄，則受處分人既闖紅燈違規在先，
    復又聽聞員警之鳴笛聲，應可合理預測執勤員警係以該鳴笛
    示意其停車接受稽查，惟其仍騎乘機車離去，所為已難認無
    逃避稽查之違規，再參以員警為維持交通秩序，依法執行職
    務，立場應是客觀公正，且與受處分人素不相識，亦無宿怨
    ，當無設詞誣攀之理，而據其上揭說明，亦應無誤看或誤為
    判斷之情事，是其所為證言，應屬真實可信。此外，本院經
    查並無任何證據足資證明執勤警員有捏造事實、違法取締之
    情事，則執勤警員本其維護交通秩序、安全職責所為之舉發
    ，自應受到合法、正確之推定。再受處分人於接受本院訊問
    時，亦陳稱當時交通流量很大，機車很多乙情，則執勤員警
    在惟恐影響交通順暢情況下，而未當場舉發，其舉發程序，
    亦合於前開道路交通管理處罰條例第七條之二第一項第四款
    、第四項之得逕行舉發之情形，則受處分人執此為由聲明異
    議，亦無理由。準此，受處分人確有上開騎乘機車闖紅燈及
    拒絕停車接受稽查而逃逸之違規情事，應可認定，受處分人
    事後空言否認違規，自不足採。綜上所述，原處分機關依據
    道路交通管理處罰條例第五十三條第一項、第六十條第一項
    及違反道路交通管理事件統一裁罰基準表之規定，裁處受處
    分人罰鍰共計四千八百元，並無不當。本件異議為無理由，
    應予駁回。
四、據上論斷，應依道路交通管理處罰條例第八十七條第二項、
    道路交通案件處理辦法第十九條，裁定如主文。
中    華    民    國    97    年    12    月    25    日
                  臺灣臺中地方法院交通法庭
                            法  官  許金樹
上正本證明與原本無異。
如不服本裁定，應於送達後5日內，向本院提出抗告狀。
                            書記官  王崑煜
中    華    民    國    97    年    12    月    25    日


司法院資訊處製作；財團法人民間司法改革基金會備份。
